臺灣桃園地方法院民事裁定                100年度再字第7號
再  審原告  陳碧靜
再  審被告  陳清海
            陳栖鵬
上列當事人間請求損害賠償等事件，再審原告對於本院96年度重
訴字第73號確定判決提起再審之訴，本院裁定如下：
    主      文
再審之訴駁回。
再審訴訟費用由再審原告負擔。
    事實及理由
一、按提起再審之訴，應依民事訴訟法第501 條第1 項第4 款表
    明再審理由，及關於再審理由並遵守不變期間之證據，此為
    必須具備之程式。所謂表明再審理由，必須指明確定判決有
    如何合於法定再審事由之具體情事始為相當，倘僅泛言有何
    條款之再審事由，而無具體情事者，仍難謂已合法表明再審
    事由；對本院確定判決提起再審之訴，應以有民事訴訟法第
    496 條第1 項各款之原因為限（按依現行民事訴訟法尚有第
    497 條之再審事由，附此敘明），此項原因亦即再審理由，
    必須於訴狀中表明之（見同法第501 條第1 項第4 款），否
    則其訴即屬不合法，毋庸命其補正，逕以裁定駁回之（最高
    法院61年台再字第137 號、70年台再字第35號判例意旨參照
    ）。
二、本件再審意旨略以：原審民國96年4 月19日言詞辯論筆錄中
    所載「土地是我女兒標到」此語係屬誤載，「79年才知被塗
    銷」此語並非再審原告所述；另96年5 月16日言詞辯論筆錄
    中所載「和鈞院90年度自更字第2 號刑事判決主張事實是一
    樣的」此語亦非再審原告所述。又再審原告係本院民事執行
    處72年度執字第1048號強制執行事件拍定人，然本院民事執
    行處及原審誤以為第三人呂春玉為拍定人，自屬誤會，而呂
    春玉既非拍定人，當無權放棄拍定甚明。再審原告從未自本
    院民事執行處收受任何款項，而相關領款收據、委任狀、身
    分證、印章、簽名等均係遭人偽造偽簽，並非真正，實則再
    審原告並未獲得任何通知，亦未委託他人代領，更未取得任
    何款項。末以，再審原告自73年起即一再追蹤案件進行，並
    無懈怠情事，故再審被告抗辯時效完成云云，自非實在。
三、經查，原審即本院96年度重訴字第73號確定判決係以再審原
    告之侵權行為損害賠償請求權已經消滅時效完成，而再審被
    告為此時效抗辯拒絕給付為由，駁回再審原告之訴。然再審
    原告於本件再審書狀中並未敘明本院96年度重訴字第73號確
    定判決有何民事訴訟法第496 條第1 項各款及第497 條所載
    之再審理由，僅執陳詞強調其權利確遭侵害，則揆諸首揭最
    高法院判例意旨說明，即難認再審原告業已合法表明再審事
    由，故本件再審聲請為不合法，本院毋庸命其補正，應逕予
    駁回。
四、據上論結，本件再審之訴為不合法，依民事訴訟法第502 條
    第1 項、第95條、第78條，裁定如主文。
中    華    民    國    100     年    7     月    8   日
                民事第二庭      法  官  袁雪華
正本係照原本作成。
如對本裁定抗告須於裁定送達後10日內向本院提出抗告狀，並應
繳納抗告費新台幣1,000 元。
中    華    民    國    100     年    7     月    8   日
                                書記官  劉霜潔